# 企业合并日的确定

提问人：isjia 时间：2014-05-17 09:35:05
请问，如果上市公司拟将A公司于 2013 年 12 月纳入合并范围，那确定的合并日应是 2013 年 11 月 30 日，还是 2013 年 12 月 1 日？

回答人：chenyiwei
合并日（购买日）应根据交易的具体情况，对照企业合并准则应用指南第二条规定的五项标准确定。每个案例的具体情况不同。